臺灣士林地方法院刑事裁定　　　　　　　100年度聲全字第6號
聲　請　人　郭玫玲
被　　　告　郭雨
　　　　　　郭勁甫
　　　　　　郭梅華
上列聲請人聲請保全證據，本院裁定如下：
    主  文
聲請駁回。
    理  由
一、按告訴人、犯罪嫌疑人、被告或辯護人於證據有湮滅、偽造
    、變造、隱匿或礙難使用之虞時，偵查中得聲請檢察官為搜
    索、扣押、鑑定、勘驗、訊問證人或其他必要之保全處分；
    檢察官受理前項聲請，除認其為不合法或無理由予以駁回者
    外，應於5 日內為保全處分；檢察官駁回前項聲請或未於前
    項期間內為保全處分者，聲請人得逕向該管法院聲請保全證
    據，刑事訴訟法第219 條之1 定有明文。又法院對於前條第
    3 項之聲請，於裁定前應徵詢檢察官之意見，認為不合法律
    上之程式或法律上不應准許或無理由者，應以裁定駁回之，
    但其不合法律上之程式可以補正者，應定期間先命補正，刑
    事訴訟法第219 條之2 第1 項亦有明文。再聲請保全證據之
    書狀，應記載下列事項：1 、案情概要；2 、應保全之證據
    及保全方法；3 、依該證據應證之事實；4 、應保全證據之
    理由，而前項第4 款之理由，應釋明之，復為刑事訴訟法第
    219 條之5 所明定。
二、聲請意旨略以：如附件刑事聲請證據保全狀所載。
三、經查：
    (一)聲請人即告訴人郭玫玲於民國100 年6 月3 日向臺灣士林
      地方法院檢察署檢察官聲請保全證據即被繼承人郭天德於
      臺北榮民總醫院病歷資料及被繼承人郭天德申設臺灣銀行
      等4 家銀行帳戶資料之交易往來明細，未獲檢察官同意於
      5 日內為保全處分，聲請人嗣具狀向本院聲請保全證據。
      本院接獲聲請人之聲請後，函請承辦檢察官表示意見，其
      函覆稱：聲請人聲請保全之上開證據資料，均無遭被告或
      辯護人湮滅、隱匿之虞，前開保全證據之聲請應僅係調查
      證據之聲請，核與刑事訴訟法第219 條之1 規定不符，另
      就上開聲請，本署已依當事人聲請調查證據之方式辦理，
      現已發函調取中等語，此有臺灣士林地方法院檢察署檢察
      官100 年6 月27日士檢清社100 他2186字第5841號函1 份
      在卷可憑，合先敘明。
    (二)聲請人主張被繼承人郭天德死亡前2 月之臺北榮民總醫院
      病歷等資料及被繼承人郭天德申設之臺灣銀行士林分行、
      陽信商業銀行、臺北富邦銀行士林分行及士林中正路郵局
      等4 銀行帳戶自97年5 月1 日起至99年6 月30日止之交易
      往來明細等資料，因被繼承人郭天德於99年4 月30日死亡
      ，迄今已有1 年餘，恐遭臺北榮民總醫院及臺灣銀行等4
      家銀行以保存期限屆至由，將證據予以湮滅、毀損而有礙
      難使用之虞，而認有保全證據之必要云云，惟查：本院經
      核聲請意旨，認被告等亦不否認提領被繼承人郭天德前開
      銀行帳戶款項之事實，而被告等是否涉有偽造文書、侵占
      等犯嫌，乃檢察官調查其他證據後，方得判斷。至於聲請
      人請求保全之前開證據資料，係由第三人即臺北榮民總醫
      院、臺灣銀行等4 家銀行所製作、出具及檔案管理，並無
      聲請人所指稱之湮滅、毀損、隱匿或礙難使用之虞，綜上
      調查，本院認聲請人之聲請為無理由，應予以駁回。
四、依刑事訴訟法第219 條之2 第1 項前段，裁定如主文。
中    華    民    國   100    年    6     月    30    日
                  刑事第八庭法  官  高雅敏
以上正本證明與原本無異。
本件不得抗告。
                            書記官  陳映羽
中    華    民    國   100    年    6     月    30    日